臺灣新竹地方法院民事小額判決
110年度竹北小字第385號
原      告  羅杏芬  

被      告  林汎杰  

上列當事人間請求損害賠償事件，本院於民國110年8月12日言詞
辯論終結，判決如下：
    主  文
被告應給付原告新臺幣參萬玖仟貳佰陸拾元，及自民國一０九年
一月二日起至清償日止，按年息百分之五計算之利息。
訴訟費用新臺幣壹仟元由被告負擔。
本判決第一項得假執行。但被告如以新臺幣參萬玖仟貳佰陸拾元
為原告預供擔保後，得免為假執行。
    事  實  及  理  由
壹、程序事項：
一、按訴狀送達後，原告不得將原訴變更或追加他訴，但擴張或
    減縮應受判決事項之聲明者，不在此限，民事訴訟法第255
    條第1 項第3 款定有明文。原告起訴時請求：㈠被告應給付
    原告新臺幣（下同）39,260元，及自民國108年5月8日起至
    清償日止，按年息5%計算之利息；㈡訴訟費用由被告負擔；㈢
    願供擔保請准宣告假執行。嗣於本院審理中減縮聲明㈠利息
    起算日自109年1月2日起至清償日止(卷第98頁)，核係單純
    減縮訴之聲明，與前揭規定無違，應予准許。
二、被告經合法通知，未於言詞辯論期日到場，核無民事訴訟法
    第386條各款所列情形，爰依原告聲請由其一造辯論而為判
    決。
貳、實體事項：
一、原告起訴主張：緣原告於108年5月7日20時許，將原告之配
    偶王嘉民所有由原告駕駛之車牌號碼0000-00號自小客車(下
    稱系爭車輛)，停放在新竹縣○○鄉○○○路00000號騎樓旁之路
    邊，嗣被告於108年5月8日3時20分許，駕駛車牌號碼000-00
    00號自小客車，沿新竹縣湖口鄉光復東路由北往南行駛至上
    開地點時，因未注意車前狀況，不慎追撞前方原告停放在上
    開地點路旁之系爭車輛，造成系爭車輛損壞，原告已支出必
    要修復費用新臺幣（下同）69,260元（卷第19-21頁），經
    原告以通訊軟體LINE聯絡被告，被告表示願意賠償原告69,2
    60元之車輛維修費用，且分別於109年1月1日匯款25,000元
    ，於109年5月6日匯款5,000元，總計30,000元至原告指定之
    帳戶，有LINE訊息擷圖及匯款明細在卷可證(卷第23、103頁
    )，其後即未再支付任何款項，迄今尚餘39,260元未清償，
    經原告屢次催討，被告仍未履行。為此，爰依侵權行為法律
    關係提起本件訴訟等語。並聲明：㈠被告應給付原告39,260
    元，及自109年1月2日起至清償日止，按年息5%計算之利息
    ；㈡訴訟費用由被告負擔；㈢願供擔保，請准宣告假執行。
二、被告經合法通知，未於言詞辯論期日到場，亦未提出書狀作
    何聲明或陳述。
三、本院之判斷：
㈠、原告主張本件車禍及損害發生之事實，業據其提出新湖分局
    道路交通事故當事人登記聯單、車損照片、汽車修理費估價
    單等件為證（卷第15-21頁），且經本院依職權向新竹縣政
    府警察局新湖分局函調本件事故之道路交通事故現場圖、當
    事人登記聯單、調查筆錄、A3類道路交通事故調查紀錄表、
    照片黏貼紀錄表及公路監理電子閘門車號查詢汽車車籍資料
    在卷可憑（卷第27-69、91頁），核屬相符，而被告經合法
    通知，既未到庭，亦未提出書狀答辯，以供本院斟酌，應認
    原告之主張為可採。
㈡、按因故意或過失，不法侵害他人之權利者，負損害賠償責任
    ；汽車、機車或其他非依軌道行駛之動力車輛，在使用中加
    損害於他人者，駕駛人應賠償因此所生之損害；汽車行駛時
    ，駕駛人應注意車前狀況，並隨時採取必要之安全措施，民
    法第184條第1項前段、第191條之2前段、道路交通安全規則
    第94條第3項前段分別定有明文。本件車禍發生時，被告未
    注意車前狀況，駕駛車輛行駛於新竹縣湖口鄉光復東路上，
    至光復路323-5號前時，因精神不濟越開越左偏，不慎碰撞
    停放於上開路旁之系爭車輛，業據被告於警詢時陳述明確，
    有調查筆錄可參（卷第42頁），足認被告對於本件車禍之發
    生，顯有過失，且其過失行為與系爭車輛受損之結果間具有
    相當因果關係，是被告就本件肇事應負過失侵權行為責任，
    洵堪認定。
㈢、不法毀損他人之物者，被害人得請求賠償其物因毀損所減少
    之價值，民法第196條定有明文。本件車禍之發生係被告之
    過失所致，已如前述，原告就其所受損害，自得基於侵權行
    為法律關係向被告請求賠償。經查：
  ⒈系爭車輛因本件車禍受損，原告已支付修理費共69,260元，
    將系爭車輛修復完畢等情，有估價單在卷可按（卷第19-21
    頁），核其修復項目與系爭車輛受損情形相符，有原告提出
    之車損照片附卷可佐（卷第17、60-61、65-67頁），堪認確
    係屬修復系爭車輛所必要，而各項費用亦尚稱合理，原告請
    求被告賠償上開修復費用，洵屬有據。
  ⒉又原告曾以通訊軟體LINE聯絡被告，被告就原告請求69,260
    元之車輛維修費用，承諾全額賠償，且分別於109年1月1日
    匯款25,000元，於109年5月6日匯款5,000元，總計30,000元
    等情，業據原告提出LINE訊息擷圖及匯款明細在卷可證(卷
    第23、103頁)，惟其後被告即未再給付款項，迄今尚餘39,2
    60元(計算式69,260-30,000=39,260)並未清償，則原告請求
    被告給付39,260元，於法並無不合。
㈣、按遲延之債務，以支付金錢為標的者，債權人得請求依法定
    利率計算之遲延利息；應付利息之債務，其利率未經約定，
    亦無法律可據者，週年利率為百分之五；給付無確定期限者
    ，債務人於債權人得請求給付時，經其催告而未為給付，自
    受催告時起，負遲延責任，其經債權人起訴而送達訴狀，或
    依督促程序送達支付命令，或為其他相類之行為者，與催告
    有同一之效力；民法第233條第1項前段、第203條、第229條
    第2 項分別定有明文。原告主張其於109年1月1日前即已催
    告被告清償，有通訊軟體LINE訊息為證明，亦合於被告於10
    9年1月1日即開始匯款部分賠償之事實，是原告本於侵權行
    為之法律關係，請求被告自109年1月2日起給付法定遲延利
    息，為有理由，應予准許。
四、從而，原告依侵權行為之法律關係，請求被告賠償39,260元
    及自109年1月2日起至清償日止，按年息5%計算之利息，為
    有理由，應予准許。
五、本件係適用小額訴訟程序所為被告敗訴之判決，爰依職權宣
    告假執行，並依民事訴訟法第392條第2項規定，職權為被告
    酌定相當之擔保金額後併宣告得免為假執行，暨於判決時確
    定被告應負擔之訴訟費用如主文第3 項所示之金額（即第一
    審裁判費1,000元）。
六、本件判決基礎已臻明確，兩造其餘主張、陳述並所提證據，
    經審酌後，認與本件判決結果不生影響，爰不一一論列。
七、訴訟費用負擔之依據：民事訴訟法第78條。　　　
中    華    民    國   110    年    8     月    26    日
                  竹北簡易庭    法  官  陳麗芬
以上正本證明與原本無異。
如對本判決上訴，非以其違背法令為理由，不得為之，且須於判
決送達後20日內向本院提出上訴狀（須按他造當事人之人數附繕
本）。
中    華    民    國   110    年    8     月    26    日
                                書記官  曾煜智